【裁判字號】    99,易,2234
【裁判日期】    991008
【裁判案由】    賭博
【裁判全文】
臺灣板橋地方法院刑事判決              99年度易字第2234號
公  訴  人  臺灣板橋地方法院檢察署檢察官
被      告  甲○○
            乙○○
上列被告因賭博案件，經檢察官提起公訴（99年度偵字第18137
號），本院判決如下：
    主  文
甲○○共同犯圖利聚眾賭博罪，累犯，處有期徒刑肆月，如易科
罰金，以新臺幣壹仟元折算壹日。扣案傳真機壹臺、計算機壹臺
、九十九年樂透六合手冊壹本、簽賭單聯絡表壹紙及簽單伍紙，
均沒收。
乙○○犯賭博罪，處罰金新臺幣陸仟元，如易服勞役，以新臺幣
壹仟元折算壹日。扣案簽賭單聯絡表壹紙及簽單壹紙，均沒收。
    事  實
一、甲○○前於民國95年間因賭博案件，經本院於95年4 月21日
    以95年度簡字第2062號刑事簡易判決判處有期徒刑4 月，於
    同年5 月26日確定，並於同年8 月30日易科罰金執行完畢。
    又於97年間因賭博案件，經本院於97年5 月15日以97年度簡
    字第3021號刑事簡易判決判處有期徒刑6 月確定，並於同年
    9 月10日易科罰金執行完畢。復於98年間因賭博案件，經本
    院於98年11月30日以98年度易字第2554號刑事判決判處有期
    徒刑6 月，於同年12月21日確定，並於99年1 月27日易科罰
    金執行完畢。詎猶不知警惕，甲○○與真實姓名年籍不詳之
    成年組頭，竟共同基於營利意圖之犯意聯絡，自99年6 月初
    某日時起，由甲○○提供其所經營位於臺北縣板橋市○○街
    50 號 「賜您康藥局」之公眾得出入之場所，作為地下六合
    彩簽賭場所，現場並設有傳真機，供不特定賭客以傳真之方
    式，下單簽注香港六合彩。其賭博方式，分為「二星」、「
    三星」及「四星」，「二星」每注賭資新臺幣（下同）80元
    ，「三星」及「四星」每注賭資70元，簽賭後輸贏係以核對
    每星期2 、4 、6 開獎之香港六合彩號碼為依據，賭客簽中
    「二星」可得彩金5,700 元、簽中「三星」可得彩金57,000
    元、簽中「四星」可得彩金700,000 元，如未簽中，下注賭
    金則歸甲○○與該真實姓名年籍不詳之人所有。嗣於99年6
    月24 日 晚上8 時10分許，乙○○基於在公眾得出入之場所
    賭博財物之犯意，前往上開處所簽賭，並將簽單以該現場傳
    真機傳真至上揭真實姓名年籍不詳之成年組頭時，當場為警
    查獲，並扣得甲○○所有之傳真機、計算機各1 臺、99年樂
    透六合手冊1 紙、簽賭單聯絡表1 紙及簽單5 紙，乙○○所
    持有之簽賭單聯絡表1 紙及簽單1 紙等物，始查悉上情。
二、案經臺北縣政府警察局移請臺灣板橋地方法院檢察署檢察官
    偵查起訴。
    理  由
一、按被告以外之人於審判外之言詞或書面陳述，除法律有規定
    者外，不得作為證據，刑事訴訟法第159 條第1 項固定有明
    文。惟被告以外之人於審判外之陳述，雖不符同法第159 條
    之1 至之4 之規定，而經當事人於審判程序同意作為證據，
    法院審酌該言詞陳述或書面陳述作成時之情況，認為適當者
    ，亦得為證據；當事人、代理人或辯護人於法院調查證據時
    ，知有第159 條第1 項不得為證據之情形，而未於言詞辯論
    終結前聲明異議者，視為有前項之同意，此觀同法第159 條
    之5 規定甚明。查本件被告甲○○、乙○○及檢察官於本院
    審理中迄於言詞辯論終結前，亦未就本院以下所引用之證據
    主張有刑事訴訟法第159 條第1 項不得為證據之情形，應擬
    制認均已同意得作為本案之證據。從而，本案所引用以下被
    告以外之人於審判外之陳述，縱不符刑事訴訟法第159 條之
    1 至之4 之規定者，經本院審酌各該證據資料作成時之一切
    客觀情況，認無不適當情事，依上揭法律意旨，均認有證據
    能力，合先敘明。
二、訊據被告甲○○固坦承有簽賭六合彩等情，惟矢口否認有何
    聚眾賭博或提供賭博場所犯行，辯稱：伊沒有經營六合彩，
    伊不是組頭，伊只是服務朋友性質未收費，查獲簽單是朋友
    放在伊這裡云云；被告乙○○坦承上揭賭博犯行不諱。經查
    ：
（一）就警員於上揭查獲地點之賜您康藥局之抽屜中所查扣之六
      合彩簽單共5 張【見99年度偵字第18137 號卷（下稱偵卷
      ）第32-36 頁】中，其中2 張（見偵卷第32、33頁）係被
      告甲○○友人自行書寫，其中1 張（見偵卷第34頁）係被
      告甲○○代為書寫，且各自簽賭3,925 、2,624 、320 元
      ，該簽賭金均已交給被告甲○○；另兩張（見偵卷第35、
      36頁）是被告甲○○自己要簽賭，但還沒有簽以及共同被
      告乙○○所簽賭六合彩賭金係由被告甲○○代收，而組頭
      會派員至店內（應指藥局內）收錢（指簽賭金），如果有
      人簽中，所中彩金也是送到店內（應指藥局內）等情，業
      經被告甲○○於本院審理時證述明確（見本院99年9 月24
      日審判筆錄第9 、7 、8 頁）。又被告甲○○大約自99年
      6 月初開始幫伊朋友代簽六合彩，簽賭時間是每星期2、4
      、6 等情，亦經被告甲○○於警詢中所供明（見偵卷第10
      頁）。並有上揭所查扣之六合彩簽單5 張以及簽賭聯絡表
      1 紙（見偵卷第34-37 頁）、傳真機1 臺、計算機1臺 、
      99年樂透六合手冊1 本等可稽。
（二）被告乙○○於偵查中證述：現場（應指於99年6 月24日晚
      上8 時10分許，賜您康藥局內）簽單是老闆（指被告甲○
      ○）給伊，伊再自己簽（指簽六合彩下注號碼），傳真號
      碼、電話等資料（指組頭之傳真、電話號碼）是被告甲○
      ○給伊的。伊去買藥，就問他（應指被告甲○○），他說
      他現在沒有再做，就把電話給伊，電話中的人說賭金一週
      結算一次，如果有簽中，錢（指彩金）會寄放在被告甲○
      ○處，如果未簽中賭金交給被告甲○○轉交但到現在還沒
      有結算過等情明確（見偵卷第66頁）。核與其於警詢中證
      述：就警員於上揭查獲地點之賜您康藥局所查扣之簽單1
      張（見偵卷第26頁）是伊於查獲當天稍早晚間7 時許在上
      揭賜您康藥局現場所寫，而為警同時查扣之簽賭單聯絡表
      1 張（見偵卷第27頁）是林姓老闆（指被告甲○○）給伊
      的，而該簽單上註明「天助港─曾1 號6 月24日」是組頭
      要求伊如此寫已證明該簽單是伊傳真的，組頭傳真號碼是
      林姓老闆（指被告甲○○）拿給伊，伊照上面電話傳真。
      伊問林姓老闆（指被告甲○○）那裡可以簽賭六合彩，林
      姓老闆（指被告甲○○）就拿該聯絡表給伊，叫伊傳真給
      組頭就可以簽賭，伊有成功傳真出去；伊都是向林姓老闆
      （指被告甲○○）對帳，如果簽中彩金直接向林姓老闆（
      指被告甲○○）收取，沒有簽中直接以現金支付林姓老闆
      （指被告甲○○）等情（見偵卷第13-14 頁），大致相符
      。且就被告甲○○代收簽賭金及彩金，組頭會派員至該藥
      局收取或送達之供述，亦大致相合。復有扣案之簽單、簽
      賭單聯絡表各1 張（見偵卷第26、27頁）可佐，被告乙○
      ○上揭於警詢、偵查中之證述情節，應為可採信。被告乙
      ○○所為賭博犯行明確，亦可認定。
（三）綜上所述，被告甲○○代組頭收取六合彩簽賭之賭金再轉
      交組頭所派至該藥局之人，在賭客簽中後組頭將賭金送至
      其經營藥局，並收取賭客簽單或代賭客寫簽單並收簽賭之
      賭金，又於被告乙○○至其經營公眾得出入之藥局詢問簽
      賭六合彩事宜時，將組頭傳真及聯絡電話之聯絡單交與被
      告乙○○，並由被告乙○○在藥局內填寫簽單利用該藥局
      內之傳真機傳真簽單給組頭，則被告甲○○主觀上與該真
      實姓名年籍不詳之成年組頭具有營利意圖之犯意聯絡，而
      為賭博、聚眾賭博、提供賭博場所行為等情應可認定。是
      本件事證明確，被告甲○○、乙○○犯行，均堪認定。
三、核被告甲○○所為，係犯刑法第266 條第1 項前段在公眾得
    出入之場所賭博財物罪、同法第268 條之意圖營利供給賭博
    場所及聚眾賭博罪；被告乙○○所為，係犯刑法第266 條第
    1 項前段在公眾得出入之場所賭博財物罪。而被告甲○○所
    為上揭賭博、意圖營利供給賭博場所及聚眾賭博之行為，均
    與真實姓名、年籍不詳之成年組頭間，有犯意聯絡及行為分
    擔，均為共同正犯。又被告甲○○於上開六合彩每期開獎前
    多次收單下注之舉動，為單一犯意下之接續舉動，均僅論以
    一接續之行為。再被告甲○○自99年6 月初某日起至99年6
    月24日晚上8 時10分許為警查獲時止，在同一地點，反覆密
    接提供場所並聚眾賭博，且與具有營利意圖之姓名、年籍不
    詳之成年組頭間有營利之意圖之犯意聯絡，則被告甲○○以
    此方式之賭博行為，本質上乃具有反覆、延續性行為之特徵
    ，於刑法評價上，堪認係集合多數犯罪行為而成立獨立犯罪
    型態之「集合犯」，應為包括一罪。再被告所犯上開3 罪間
    ，係基於一個賭博犯意之決定，以達成同一犯罪之各個舉動
    ，係以一行為而觸犯上開3 罪名，為想像競合犯，應依刑法
    第55條之規定從情節較重之意圖營利聚眾賭博罪處斷。查被
    告甲○○有如事實欄一所述之前案刑事犯罪執行紀錄，有臺
    灣高等法院被告前案紀錄表1 份附卷可稽，其於上開有期徒
    刑執行完畢後5 年內，故意再犯本件有期徒刑以上之罪，應
    依刑法第47條第1 項之規定，論以累犯，並加重其刑。爰審
    酌被告甲○○、乙○○之素行、品行、智識及犯罪之動機、
    目的、手段，及被告甲○○犯罪後否認犯行，被告乙○○坦
    承犯行、態度尚稱良好，兼衡被告甲○○提供場所供人下賭
    六合彩時間僅不及1 月，敗壞社會善良風俗，助長社會投機
    風氣尚非嚴重，公訴人當庭求處有期徒刑8 月顯然過重等一
    切情狀，分別量處如主文所示之刑，被告甲○○所受宣告刑
    部分並諭知易科罰金之折算標準；被告乙○○所受宣告刑部
    分並諭知易服勞役之折算標準，以資懲儆。至扣案之六合彩
    簽賭單6 張，係當場賭博之器具，應依刑法第266 條第2 項
    規定，不問屬於犯人與否，宣告沒收之。另扣案之傳真機1
    臺、計算機1 臺、99年樂透六合手冊1 本及簽賭單聯絡表1
    紙為被告甲○○所有，依上揭認定被告甲○○所共犯之賭博
    、聚眾賭博、提供賭博場所之犯行，可以認定上揭之扣案物
    品分別用來簽賭、計算簽賭金額、傳真簽賭單給組頭等所用
    之物；另扣案之簽賭單聯絡表1 紙（見偵卷第27頁）為被告
    甲○○交予被告乙○○用以聯絡組頭傳真簽賭單使用，已如
    上述，是該等係被告甲○○、乙○○分別所有且為供本案犯
    罪所用之物，均應依刑法第38條第1 項第2 款之規定宣告沒
    收之。
據上論斷，依刑事訴訟法第299 條第1 項前段，刑法第28條、第
266 條第1 項前段、第2 項、第268 條、第47條第1 項、第55條
、第41條第1 項前段、第42條第3 項前段、第38條第1 項第2款
，刑法施行法第1 條之1 第1 項、第2 項前段，判決如主文。
本案經檢察官陳映蓁到庭執行職務。
中    華    民    國    99    年    10    月     8    日
                刑事第二十一庭    法  官  方鴻愷
以上正本證明與原本無異。
如不服本判決應於收受判決後10日內向本院提出上訴書狀，並應
敘述具體理由。其未敘述上訴理由者，應於上訴期間屆滿後20日
內向本院補提理由書（均須按他造當事人之人數附繕本）「切勿
逕送上級法院」。
                                  書記官  江怡萱
中    華    民    國    99    年    10    月    20    日
附錄本案論罪科刑法條全文：
中華民國刑法第266條
在公共場所或公眾得出入之場所賭博財物者，處1000元以下罰金
。但以供人暫時娛樂之物為賭者，不在此限。
當場賭博之器具與在賭檯或兌換籌碼處之財物，不問屬於犯人與
否，沒收之。
中華民國刑法第268條
意圖營利，供給賭博場所或聚眾賭博者，處3 年以下有期徒刑，
得併科3 千元以下罰金。

司法院資訊處製作；財團法人民間司法改革基金會備份。
